【裁判字號】    90,台上,197
【裁判日期】    900111
【裁判案由】    偽造文書
【裁判全文】
最高法院刑事判決                                  九十年度台上字第一九七號
    上  訴  人  甲○○
右上訴人因偽造文書案件，不服台灣高等法院中華民國八十九年十月四日第二審判決
（八十九年度上訴字第八三號，起訴案號：台灣士林地方法院檢察署八十七年度偵字
第二九○一號），提起上訴，本院判決如左：
    主  文
上訴駁回。
    理  由
按刑事訴訟法第三百七十七條規定，上訴於第三審法院，非以判決違背法令為理由，
不得為之。是提起第三審上訴，應以原判決違背法令為理由，係屬法定要件。如果上
訴理由狀並未依據卷內訴訟資料，具體指摘原判決不適用何種法則或如何適用不當，
或所指摘原判決違法情事，顯與法律規定得為第三審上訴理由之違法情形，不相適合
時，均應認其上訴為違背法律上之程式，予以駁回。本件原判決綜合調查證據之結果
，認上訴人甲○○共同犯有刑法第二百十六條第二百十條行使偽造私文書，足以生損
害於他人罪之事實，因而撤銷第一審關於上訴人部分之科刑判決，改判仍論上訴人以
上開罪名，處有期徒刑壹年貳月；如原判決附表二所示之物沒收，已詳認定犯罪事
實之依據及憑以認定之理由，並對上訴人否認犯罪之辯詞，如何不足採信，均已依據
卷內資料予以指駁及說明，從形式上觀察，原判決並無違背法令情形。上訴意旨謂：
上訴人與共犯陳永裕偕往台北市華江橋郵局開設「游善榆」之帳戶，固屬實情，然「
郵政存簿儲金立帳申請書」上之簽名及印文，並非上訴人所簽、所蓋，上開立帳申請
書乃陳永裕交付上訴人，其上之簽名及印文於交付時均已完成，上訴人確不知應陳永
裕之請幫忙開戶即屬違法等語，係就原判決已詳為論斷與說明之事項，再為事實上之
爭執，殊非適法之第三審上訴理由。又共同正犯間，非僅就其自己實施之行為負其責
任，並在犯意聯絡之範圍內，對於他共同正犯所實施之行為，亦應共同負責。上訴人
既不否認與陳永裕至前述郵局偽以「游善榆」名義開設帳戶，則不問前揭立帳申請書
上之「游善榆」簽名或印文，是否上訴人所為，均無解其刑責。從而，原審未就該項
簽名或蓋印文查明究係何人所為，因與上訴人成罪無關，其未為無益之調查，不能指
為調查未盡。此外，上訴人徒憑己意，對原審職權之適法行使及原判決理由已詳為論
斷之事項，任意爭辯，顯與法定上訴第三審之形式要件不符，其上訴違背法律上之程
式，應予駁回。
據上論結，應依刑事訴訟法第三百九十五條前段，判決如主文。
中      華      民      國     九十     年      一      月     十一     日
                              最高法院刑事第六庭
                                  審判長法官  謝  家  鶴
                                        法官  洪  文  章
                                        法官  花  滿  堂
                                        法官  陳  世  淙
                                        法官  洪  佳  濱
      右正本證明與原本無異
                                              書  記  官
中      華      民      國     九十     年      二      月      六      日


司法院資訊處製作；財團法人民間司法改革基金會備份。
